臺灣彰化地方法院民事裁定
110年度訴字第1147號
聲  請  人
即  原  告  張錫坤  

            張振鋒  
            張維展  

            張錫權  

            張錫平  

共      同
訴訟代理人  盧江陽律師
相  對  人
即  被  告  公業張信宗


上列聲請人因與相對人公業張信宗間確認派下權存在等事件，聲
請選任特別代理人，本院裁定如下：
    主  文
選任王銘助律師（住○○市○區○○街0000號）於本院110年度訴字第
1147號確認派下權存在等事件，為相對人即被告公業張信宗之特
別代理人。
    理  由
一、聲請意旨略以：
　　相對人即被告公業張信宗之管理人張榮異已於民國(下同)34
    年11月14日死亡，有除戶戶籍謄本可稽(原證1、2，卷第19
    、21頁)，伊死亡後未選任管理人；而相對人迄今既尚未選
    任適格管理人，則為免該公業遲遲未能選任適格之管理人代
    為訴訟行為，導致本件訴訟權益受損，自有為相對人選任特
    別代理人之必要；爰依民事訴訟法第51條第1項規定聲請選
    任特別代理人，以利訴訟之進行等語。
二、經查：
　㈠按有權利能力者，有當事人能力；非法人之團體，設有代表
    人或管理人者，有當事人能力；對於無訴訟能力人為訴訟行
    為，因其無法定代理人或其法定代理人不能行代理權，恐致
    久延而受損害者，得聲請受訴法院之審判長，選任特別代理
    人；本法關於法定代理之規定，於法人之代表人、第40條第
    3項之代表人或管理人、第4項機關之代表人及依法令得為訴
    訟上行為之代理人準用之；民事訴訟法第40條第1項、第3項
    、第51條第1項、第52條分別定有明文。次按祭祀公業無論
    已否登記為法人，依法人或非法人團體之例，均應列該祭祀
    公業為當事人，並以該祭祀公業之管理人為其法定代理人（
    最高法院104年台抗字第522號民事裁定要旨參照）。
　㈡本件相對人即被告公業張信宗尚未登記為法人，管理人張榮
    異於34年11月14日死亡後，迄今尚未選任適格管理人等情，
    有彰化縣埔心鄉公所107年2月12日心鄉民字第1070001326號
    函及除戶戶籍謄本附卷可稽（本院卷第19頁、第21頁）。準
    此，因無人得為相對人之法定代理人而代為訴訟行為，為恐
    案件久延致生損害，聲請人依前開規定聲請選任特別代理人
    ，自屬有據。
　㈢經本院函詢社團法人彰化律師公會，獲回覆推薦王銘助律師
    擔任特別代理人。茲審酌王銘助律師為執業律師，為法律專
    業人士，當可為相對人為一定法律上之主張，故由王銘助律
    師為相對人之特別代理人，核屬適當。
三、依民事訴訟法第51條第1項，裁定如主文。
中　　華　　民　　國　　111 　年　　3 　　月　　3 　　日
                  民事第四庭    法  官　李言孫
以上正本係照原本作成。
如不服本裁定應於送達後10日內向本院提出抗告狀，並繳納抗告
費用新臺幣1,000元。
中　　華　　民　　國　　111 　年　　3 　　月　　3 　　日
                                書記官  梁永慶